【裁判字號】    98,簡上,147
【裁判日期】    980728
【裁判案由】    傷害
【裁判全文】
臺灣彰化地方法院刑事判決             98年度簡上字第147號
上  訴  人  臺灣彰化地方法院檢察署檢察官
被      告  乙○○
上列上訴人因被告傷害案件，不服本院九十八年度簡字第一０九
七號中華民國九十八年五月十四日第一審簡易判決（原檢察官聲
請簡易判決處刑案號：九十八年度調偵字第七八號），提起上訴
，本院管轄第二審合議庭判決如下：
    主  文
上訴駁回。
乙○○緩刑貳年。
    事實及理由
一、本案經本院審理結果，認第一審判決認事用法及量刑均無不
    當，應予維持，並引用第一審判決書記載之事實、證據及理
    由（如附件）。
二、本件公訴人即檢察官上訴意旨略以：被告乙○○無端持刀砍
    向告訴人甲○○頭部一刀後，還準備砍第二刀，幸經告訴人
    之朋友郭東成自廁所衝出將被告推倒在地，告訴人始躲過第
    二刀，否則後果無法想像，被告行為動機殘忍，造成告訴人
    身心受創，原審僅判處有期徒刑二月，實屬過輕，請求撤銷
    原判決，更為適當合法之判決等語。
三、按被告以外之人於偵查中向檢察官所為陳述，除顯有不可信
    之情況者外，得為證據，刑事訴訟法第一百五十九條之一第
    二項定有明文。偵查中對被告以外之人（包括證人、鑑定人
    、告訴人、被害人及共同被告等）所為之偵查筆錄，或被告
    以外之人向檢察官所提之書面陳述，性質上均屬傳聞證據。
    惟現階段刑事訴訟法規定檢察官代表國家偵查犯罪、實施公
    訴，依法其有訊問被告、證人及鑑定人之權，證人、鑑定人
    且須具結，而實務運作時，檢察官偵查中向被告以外之人所
    取得之陳述，原則上均能遵守法律規定，不致違法取供，其
    可信度極高，職是，被告以外之人前於偵查中已具結而為證
    述，除反對該項供述得具有證據能力之一方，已釋明「顯有
    不可信之情況」之理由外，不宜以該證人未能於審判中接受
    他造之反對詰問為由，即遽指該證人於偵查中之陳述不具證
    據能力。且所謂不可信性情況，法院應審酌被告以外之人於
    陳述時之外在環境及情況，例如：陳述時之心理狀況、有無
    受到外力干擾等，以為判斷之依據。本件證人王忠卿、郭東
    成及證人即告訴人甲○○於檢察官偵查中，以證人之身分陳
    述，經告以具結義務及偽證處罰後，於命證人朗讀結文後具
    結，其等係於負擔偽證罪之處罰心理下證述，並以具結擔保
    其供述之真實性，又無受其他不當外力干擾之情形，其等未
    曾提及檢察官在偵查時有不法取供之情形，依上說明，其等
    於偵查中之證言自均具有證據能力。
四、訊據被告對於上開事實坦承不諱，核與證人王忠卿、郭東成
    及證人即告訴人甲○○於檢察官偵查中證述情節相符，並有
    財團法人彰化基督教醫院鹿基分院診斷書、財團法人彰化基
    督教醫院鹿基分院九十八年一月六日九十八鹿基院字第０九
    八０一０００六號函及所附之急疹、急診護理記錄、傷口照
    片、彰化縣消防局救護紀錄表各一份及照片八幀在卷可稽，
    此外復有水果刀刀柄一把扣案可資佐證，是以本件確係被告
    拿萬里香小吃部廚房內之水果刀，以刀刃面砍向告訴人甲○
    ○頭部一下，並因而造成告訴人甲○○受有頭部外傷併臉部
    四×一公分開放性傷口之傷害，綜上所述，足認被告確有傷
    害故意無訛，是以本件被告傷害犯行事證已臻明確，其犯行
    堪予認定。
五、按量刑之輕重係屬事實審法院得依職權自由裁量之事項，苟
    已斟酌刑法第五十七條各款所列情狀而未逾法定刑度，即不
    得遽指為違法。且在同一犯罪事實與情節，如別無其他加重
    或減輕之原因，下級審法院量定之刑，亦無過重或失輕之不
    當情形，則上級審法院對下級審法院之職權行使，原則上應
    予尊重（最高法院八十五年度台上字第二四四六號判決參照
    ）。原審以被告所犯刑法第二百七十七條第一項傷害犯行事
    證明確，並審酌被告上開犯案之情狀，據以論罪科刑，判處
    被告有期徒刑二月，並諭知易科罰金之折算標準，核無不當
    ，上訴人即檢察官指摘原判決有量刑過輕之不當情事，請求
    撤銷原判決，為無理由，應駁回其上訴。又被告前雖曾於八
    十六年間，因竊盜案件，經本院判處有期徒刑四月確定，於
    八十七年四月六日縮刑期滿執行完畢，於翌日出監後，五年
    以內未曾因故意犯罪受有期徒刑以上刑之宣告，此有臺灣彰
    化地方法院檢察署刑案資料查註紀錄表及臺灣高等法院被告
    前案紀錄表在卷可按，其因細故一時失慮致罹刑章，且被告
    於本案辯論終結後已與告訴人甲○○成立調解，有調解程序
    筆錄在卷可按，經此次科刑之宣告，當知警惕，信無再犯之
    虞，本院認本件被告所宣告之刑，以暫不執行為適當，併予
    宣告緩刑二年，以啟自新。
據上論斷，應依刑事訴訟法第四百五十五條之一第一項、第三項
、第三百七十三條、第三百六十八條，刑法第七十四條第一項第
二款，判決如主文。
本件經檢察官陳茂榮到庭執行職務。
中    華    民    國    98    年    7     月    28    日
                        臺灣彰化地方法院刑事第二庭
                            審判長法  官  石馨文
                                  法  官  陳秋錦
                                  法  官  尚安雅
以上正本證明與原本無異。
本件不得上訴。
中    華    民    國    98    年    7     月    29    日
                                  書記官  洪年慶


司法院資訊處製作；財團法人民間司法改革基金會備份。
